臺灣臺北地方法院刑事判決
110年度簡上字第88號
公  訴  人  臺灣臺北地方檢察署檢察官
上  訴  人
即  被  告  莊勝偉


上列上訴人即被告因偽造文書等案件，不服本院民國110年3月26
日所為109年度簡字第3055號第一審刑事簡易判決（偵查案號：1
07年度偵字第6774號），提起上訴，本院管轄之第二審合議庭判
決如下：
    主  文
上訴駁回。
莊勝偉緩刑貳年。
    理  由
一、本案經審理結果，認原審判決上訴人即被告莊勝偉（下稱被
    告）犯原審判決附表三編號1至5所示之罪，各處如附表三編
    號1至5所示之刑，應執行有期徒刑7月，如易科罰金，以新
    臺幣1000元折算一日，認事、用法及量刑均無不當，應予維
    持，除證據部分另補充「被告於本院審理時之自白」（見簡
    上卷第146頁）外，均引用原審判決記載之事實、證據及理
    由（如附件）。
二、被告上訴意旨略以：我承認有犯罪，但我已和告訴人亞太電
    信股份有限公司達成和解，請求給予緩刑等語。
三、本院之判斷
  ㈠量刑輕重係屬事實審法院得依職權自由裁量之事項，苟已斟
    酌刑法第57條各款所列情狀而未逾越法定刑度，不得遽指為
    違法；且如別無其他加重或減輕之原因，下級審量定之刑，
    亦無過重或失輕之不當情形，則上級審法院對下級審法院之
    職權行使，原則上應予尊重（最高法院102年台上字第2931
    號判決意旨參照）。經查，原審判決關於科刑之部分係審酌
    被告正值青壯，不思循正當途徑獲取財物，竟向告訴人詐騙
    手機牟利，所為不僅造成告訴人之損害，並影響告訴人對於
    門號管理之正確性，亦危害私文書公共信用及行動電話通訊
    安全等社會秩序，並考量被告之犯罪手段尚屬和平，犯罪情
    節非重，犯後皆坦承犯行，態度尚可，均已與告訴人達成和
    解而賠償告訴人所受損害，兼衡被告之犯罪動機、目的、犯
    罪所生之損害、大學畢業之教育程度、從事工作、家庭經濟
    狀況等一切情狀，分別量處如附表三所示編號1至5之刑，並
    定應執行之刑及諭知易科罰金之折算標準。是以，原審已依
    刑法第57條各款所列情狀，以被告之責任為量刑之基礎，參
    酌前述各項量刑因素後諭知前開刑度，既未逾越法定刑度，
    亦無濫用自由裁量之權限，應屬妥適。原判決並無不當之情
    形，被告提起上訴，即無理由，應予駁回。
  ㈡緩刑之宣告：
　1.現代刑法在刑罰制裁之實現上，傾向採取多元而有彈性之因
    應方式，對行為人所處刑罰執行與否，多以刑罰對於行為人
    之矯正及改過向善作用而定。倘認行為人有以監禁加以矯正
    之必要，固須入監服刑；如認行為人對於社會規範之認知及
    行為控制能力並無重大偏離，僅因偶發犯罪，執行刑罰對其
    效用不大，祇須為刑罰宣示之警示作用，即為已足，此時即
    非不得延緩其刑之執行，並藉違反緩刑規定將入監執行之心
    理強制作用，謀求行為人自發性之矯正及改過向善。而行為
    人是否有改過向善之可能性及執行刑罰之必要性，係由法院
    為綜合之審酌考量，並就審酌考量所得而為預測性之判斷，
    但當有客觀情狀顯示預測有誤時，亦非全無補救之道，法院
    仍得在一定之條件下，依刑法第75條、第75條之1規定撤銷
    緩刑，使行為人執行其應執行之刑，以符正義（最高法院10
    6年度台上字第1867號判決意旨參照）。　
　2.查，被告未曾因故意犯罪受有期徒刑以上刑之宣告，有臺灣
    高等法院被告前案紀錄表在卷可參【被告於本案犯行前，雖
    曾因另案犯背信等罪，遭本院於民國107年10月19日以107年
    度訴字第337號判決處有期徒刑，定應執行有期徒刑4月，並
    諭知緩刑2年（下稱前案），然前案判決於107年11月20日確
    定後，緩刑之宣告於109年11月19日期滿而未經撤銷，則前
    案刑之宣告已失其效力】。審酌被告本案犯行與前案犯行均
    係於相近之時間，以相類之手法而為，並係在前案宣告緩刑
    前所犯，且被告於本案中已與告訴人達成和解，並實際、全
    額賠償告訴人所受之損害，經告訴人具狀表示同意給予被告
    緩刑之機會（見簡上卷第125頁），足認被告應有彌補本案
    犯行而悔悟之心。是以，本院仍認被告經此偵審程序及刑之
    宣告之教訓，應能知所警惕，對其所處之刑以暫不執行為適
    當，爰依刑法第74條第1項第1款規定，宣告緩刑2年，以勵
    自新。
據上論斷，依刑事訴訟法第455條之1第1項、第3項、第368條、
第373條（依法院辦理刑事訴訟案件應行注意事項第159點，判決
書據上論結部分，僅引用應適用之程序法條），判決如主文。
本件經檢察官高文政提起公訴，經上訴後，由檢察官林秀濤到庭
執行職務。
中　　華　　民　　國　　110 　年　　9 　　月　　30　　日
              刑事第十庭    審判長法  官  林孟皇　　　　
                                  法  官  趙書郁　　　
                                  法  官  林柔孜
以上正本證明與原本無異。　　　　　　　　　　　　　　　　
本判決不得上訴。
                                  書記官  周玉惠
中　　華　　民　　國　　110 　年　　9 　　月　　30　　日
中華民國刑法第210條
（偽造變造私文書罪）
偽造、變造私文書，足以生損害於公眾或他人者，處5年以下有
期徒刑。
中華民國刑法第216條
（行使偽造變造或登載不實之文書罪）
行使第210條至第215條之文書者，依偽造、變造文書或登載不實
事項或使登載不實事項之規定處斷。
中華民國刑法第339條
（普通詐欺罪）
意圖為自己或第三人不法之所有，以詐術使人將本人或第三人之
物交付者，處5年以下有期徒刑、拘役或科或併科50萬元以下罰
金。
以前項方法得財產上不法之利益或使第三人得之者，亦同。
前二項之未遂犯罰之。
中華民國刑法第342條
（背信罪）
為他人處理事務，意圖為自己或第三人不法之利益，或損害本人
之利益，而為違背其任務之行為，致生損害於本人之財產或其他
利益者，處5年以下有期徒刑、拘役或科或併科50萬元以下罰金
。
前項之未遂犯罰之。
附件：本院109年度簡字第3055號刑事簡易判決。